# **CARLOS VALLEJO**

carlosvallejo10@hotmail.com www.linkedin.com/in/carlos-vallejo (24) 99984-2288

# ENGENHARIA / CONSTRUÇÃO E MONTAGEM / MANUTENÇÃO

Engenheiro Mecânico, Pós Graduado em Engenharia de Soldagem, Green Belt Lean Six Sigma, certificado em AWP e BIM/4D.

Mais de 15 anos de experiência em grandes Projetos nas áreas de construção e montagem, planejamento, gestão contratual nos segmentos da Construção Naval, Óleo e Gás, Siderúrgico, Gases Industriais e Mineração.

Habilidade em resolução de conflitos e problemas.

### FORMAÇÃO ACADÊMICA E IDIOMAS

- Pós Graduação: Engenharia de Custos IBEC Em andamento
- Pós Graduação: Especialista em Engenharia de Soldagem Senai RJ,2013
- Engenheiro Mecânico Universidade do Estado do Rio de Janeiro, 2008
- Inglês avançado

#### HISTÓRICO PROFISSIONAL

PERENCO OIL & GAS 01/2024 – Atual

#### Engenheiro de Construção & Integridade

- Coordenação das atividades de Construção e Integridade Estrutural das unidades de Produção de Petróleo.
- Contratação e gestão de contratos de serviços de inspeção e manutenção, materiais e equipamentos, gestão de equipes terceirizadas, avaliação técnica e plano de ação para manter os ativos em boas condições operacionais.
- Follow up de compras técnicas e ponto focal de paradas de manutenção.
- Elaboração de documentação técnica e plano de manutenção dos ativos.

#### **GERDAU (Usina Siderurgica Ouro Branco)**

01/2023 - 01/2024

# Coordenador de Construção e Montagem Sr

- Implantação de projetos CAPEX na Usina Siderurgica de Ouro Branco Capex Sustaining.
- Gestão de empresas gerenciadoras e de contratos de subcontratadas, fazendo a coordenação geral da obra: Prazo, Custo, Escopo, Qualidade e SEGURANÇA.
- Coordenar a integração entre as disciplinas de engenharia, operação e manutenção durante a fase de desenvolvimento do projeto/carteira de projetos.
- Foco em segurança (Matriz de Risco, APR, PT, Plano de Rigging, Reunião de Pré Trabalho).
- Gestão de Construção/Plano de Ataque da Obra e Planejamento (Cronograma, implantação do LPS, Checkin/out, PPC, Gestão de Restrições, Desvios, Avanço Físico e Financeiro).
- Diligenciamento dos processos de contratação.
- Gestão Contratual (Prazo, Custo, Qualidade, Segurança, Gestão de Riscos e Mudanças, Medições, Pleitos).
- Projetos de Integridade Estrutural do Alto Forno (Estrutural e Tubulação).

ESTALEIRO BRASFELS 01/2020 – 01/2023

#### Coordenador de Construção

• Supervisor de Construção e Montagem de Estruturas Metálicas e Outfitting dos módulos de produção do FPSO Almirante Tamandaré – SBM.

- Gestão de 150 colaboradores, propiciando capacitação e facilidades para o atingimento das metas.
- Gestão de Construção (Fabricação e Montagem) e Materiais (Suprimentos, Logística Integrada).
- Implantação de Lean Construction e Plano de Ataque (Last Planner System: Pull Planning, 6WLA, Programação Semanal, Check-in/out, PPC, Gestão de Restrições).
- Gestão de Riscos: Interface entre Engenharia x Suprimentos x Qualidade e demais áreas do estaleiro no intuito de mapear pendências e restrições e tomar ações para mitigá-las.

#### MCA Auditoria e Gerenciamento Ltda

07/2019 -12/2019

## Supervisor de Montagem - Unidade de Dessulfuração da Aciaria da CSN - Temporário

- Supervisão de fabricação, montagem e Operação Assistida da Unidade de Dessulfuração de Gusa- Aciaria CSN.
- Integração entre Engenharia, Fornecedores, Cliente (operação e manutenção) e Construtora, identificando oportunidades, eliminação de restrições e alinhamento das expectativas.
- Definição de Estratégias de Construção Construtibilidade.
- Diligenciamento e follow up de aquisições;
- Assegurar o cumprimento dos prazos estabelecidos, através de planejamento, acompanhamento de cronograma, elaboração de Plano de Ataque da obra e aplicação de ferramentas de controle Lean Construction como Last Planner System (LPS), Check in -out, Gestão de restrições.
- Gestão físico x financeira Análise e aprovação de medição, gestão de modificação, gestão de riscos, pleitos.

#### WHITE MARTINS GASES INDUSTRIAIS

06/2018 - 05/2019

### Coordenador de Contrato/Montagem (PJ) – Temporário

- Coordenador do contrato de montagem da rede de gases medicinais do Hospital Vila Nova Star Rede D'or.
- Gestão de contratadas, responsável por todo planejamento e plano de ataque da obra, Gestão de Mudança, Risco, Elaboração de Aditivos e Pleitos, RDO, elaboração e aprovação de medição.
- Interface com as demais disciplinas (civil, elétrica, hidráulica) em relação as interferências, propondo soluções para os problemas de compatibilização, implementando ações corretivas (plano de aceleração) e preventivas na área de Montagem/Soldagem com melhorias de produtividade em 25%.
- Implantação de ferramentas Lean / Last Planner System (6WLA, PPC, gestão de Restrições, Reunião Semanal, Desvios, Takt Time)
- Resultados: Aumento de produtividade em 25%, gestão contratual/mudanças com reequilibrio econômico financeiro dentro do esperado, gerando retorno financeiro significativo para o projeto.

# ELETRONUCLEAR (Parada de Manutenção de Angra 1) Engenheiro Mecânico - Temporário

08/2017 - 12/2017

- Participação em uma Parada de Manutenção de Angra1, atuando como supervisor técnico nas áreas de Soldagem e Inspeções. Inspeção da contenção metálica do edifício do reator (medição de espessura), Eddy Current em Trocadores de calor casco tubo, inspeção e reparo em suportes e amortecedores de tubulação e equipamentos, supervisão de soldagem e inspeção das linhas de diesel, água borada e Água de Serviço.
- Integridade Estrutural de Estruturas Metálicas e Tanques de Água de Alimentação: Inspeção END (C-Scan, LP/PM, Visual/Drone, Medição de Espessura), reparo e laudo técnico: NR-13, API 620, API650 e API 653.

- Coordenador de Fabricação e Montagem de Estruturas Metálicas, embutidos metálicos e SPCI na obra de construção da Usina Nuclear de Angra 3 (6000t de Estruturas Metálicas).
- Gestão de Construção e Contratual gestão de mudanças, riscos, escopo, prazo, custo, segurança e qualidade.
- Planejamento, definição de estratégias de Execução/Plano de Ataque, gestão do avanço físico x financeiro, gestão de subcontratadas (engenharia e fabricação).
- Relatórios gerenciais (KPIs, Backlog, Desembolso).
- Interface com o cliente, fornecedores, orgão independente de qualidade (IBQN) e demais setores da organização, sempre buscando em antecipar/solucionar restrições que iriam gerar impactos na construção.

ESTALEIRO BRASFELS 01/2011 –09/2011

#### Engenheiro de Tubulação

- Supervisor de montagem de tubulação e acessórios do módulo 7 da P-56 (aço carbono, super duplex, CuNi).
- Supervisor de fabricação de suportes de tubulação (Módulos SBM e Modec).
- Implantação de um projeto de redução de retrabalho na fabricação de spools (montagem e solda), com resultados de redução de retrabalho em 70%.

SAIPEM ENI GROUP 04/2009 –01/2011

### Supervisor de Fabricação - (PJ) - Temporário

- Engenheiro responsável pela fiscalização de fabricação da Estrutura Hang Off Plataform Lançador de PLET e PLEM no estaleiro Enaval- Niterói 300 t de Estrutura Metálica e Equipamentos.
- Supervisão de Construção, planejamento, Plano de Aceleração do Projeto, antecipando as possíveis restrições e tomando medidas mitigatórias para plano de ação para atendimento ao prazo, custo, qualidade e Segurança.
- Análise de documentação técnica, interface com Engenharia, Qualidade e Suprimentos, recebimento de materiais, Plano de Içamento, Relatório de Soldagem, Dimensional e END, Qualificação de EPS e Soldadores.
- Consolidação e manutenção dos documentos de obra (RDO, PIT, Databook, Medições, Histograma, etc)
- Apoio na Gestão Contratual Mudanças, Medição, Riscos, Subcontratações.
- Gestão de Indicadores e relatórios de acompanhamento de projetos.

#### **QUALIFICAÇÃO PROFISSIONAL**

- Supervisor de Rigger Willlift Engenharia de Içamentos
- AWP Advantage Work Packing (Abraplan)
- BIM/Planejamento 4D (Abraplan)
- LPS Last Planner System (Abraplan)
- Power BI
- MS-Project
- Naviswork
- Project Controls Autis Analytics
- Office Avançado (Excel, Word, PowerPoint)
- Pintura Anticorrosiva de Instalações Industriais, Marítimas e Portuárias
- Metalurgia da Soldagem nos Aços Carbono e Baixa Liga
- Inspetor Dimensional de Caldeiraria e Tubulação